【裁判字號】    98,消債清,20
【裁判日期】    990106
【裁判案由】    清算事件
【裁判全文】
臺灣士林地方法院民事裁定            98年度消債清字第20號
債  務  人  甲○○
代  理  人  洪國誌律師
上列當事人聲請清算事件，本院裁定如下：
    主  文
債務人甲○○自中華民國九十九年一月六日下午五起開始清算程
序。
命司法事務官進行本件清算程序。
    理  由
一、按債務人對於金融機構因消費借貸、自用住宅借款、信用卡
    或現金卡契約而負債務，在聲請更生或清算前，應提出債權
    人清冊，以書面向最大債權金融機構請求協商債務清償方案
    ，並表明共同協商之意旨，消費者債務清理條例第151 條第
    1 項定有明文。次按債務人不能清償債務或有不能清償之虞
    者，得依本條例所定更生或清算程序，清理其債務，同條例
    第3 條定有明文。又法院開始清算程序之裁定，應載明其年
    、月、日、時，並即時發生效力。法院開始更生或清算程序
    後，得命司法事務官進行更生或清算程序，必要時得選任律
    師、會計師或其他適當之自然人或法人一人為監督人或管理
    人，復為同條例第83條第1 項、第16條所明定。
二、聲請意旨略以：伊有不能清償債務情事，前曾於民國95年間
    依照中華民國銀行公會會員辦理消費金融案件無擔保債務協
    商機制，請求共同協商債務清償方案，並協商成立，協商條
    件為每月還款新臺幣（下同）2 萬64元。然債務人聲請前兩
    年平均月收入僅約1,808 元，現以開計程車為業，每月收入
    約8,000 元，另領有身心障礙補助款3,000 元，食宿皆靠友
    人資助；又債務人係輕度肢障，視其總債務金額約達149 萬
    4,393 元，債務人實已無力負擔協商還款金額，且伊未經法
    院裁定開始更生程序或許可和解或宣告破產，爰依法聲請清
    算等語。
三、經查，債務人所主張之上開事實，業據提出中華民國銀行公
    會會員辦理消費金融案件無擔保債務協商機制協議書暨無擔
    保債務還款計劃書影本（見本院卷第25至26頁）、債務人全
    戶戶籍謄本正本（見本院卷第35頁）、財團法人金融聯合徵
    信中心當事人綜合信用報告－債務清理條例前置協商專用債
    權人清冊正本（見本院卷第120 至123 頁）、財政部臺北市
    國稅局96及97年度綜合所得稅各類所得資料清單正本（見本
    院卷第117 至118 頁）、財政部臺北市國稅局財產歸屬資料
    清單正本（見本院卷第119 頁）、勞工保險被保險人投保資
    料表（見本院卷第37至39頁）、中華民國身心障礙手冊影本
    （見本院卷第29頁）、債務人所有郵局及金融機構存摺封面
    暨內頁影本（見本院卷第65至78頁）等為證，核閱屬實。是
    債務人僅有汽車乙輛可供清償債務，而債務人無擔保債務約
    149 萬4,393 元，認債務人資產明顯小於負債，其主張有不
    能清償債務之情事，堪認為真實。此外，債務人復查無消費
    者債務清理條例第6 條第3 項、第8 條或第82條第2 項所定
    駁回清算聲請之事由存在，則債務人聲請清算，應屬有據。
    揆諸首揭規定及說明，應予開始清算程序，並命司法事務官
    進行本件清算程序。
四、爰裁定如主文。
中    華    民    國    99    年     1    月     6    日
                  民事第一庭  法      官  李瑜娟
上為正本係照原本作成。
本件不得抗告。
中    華    民    國    99    年     1    月     6    日
                              書  記  官  周嫣蘋

司法院資訊處製作；財團法人民間司法改革基金會備份。
